臺灣屏東地方法院刑事判決　　　　　　　100年度訴字第709號
公　訴　人　臺灣屏東地方法院檢察署檢察官
被　　　告　陳明村
指定辯護人　本院公設辯護人　謝弘章
上列被告因違反槍砲彈藥刀械管制條例等案件，經檢察官提起公
訴（99年度偵字第10651 號）本院判決如下：
    主  文
陳明村未經許可，持有可發射子彈具有殺傷力之槍枝罪，累犯，
處有期徒刑肆年，併科罰金新臺幣伍萬元，罰金如易服勞役，以
新臺幣壹仟元折算壹日。扣案之改造手槍壹枝（含彈匣壹個，槍
枝管制編號0000000000號）沒收；又以加害生命、身
體之事，恐嚇他人致生危害於安全，累犯，處有期徒刑壹年。扣
案之改造手槍壹枝（含彈匣壹個，槍枝管制編號0000000
000號）、子彈壹顆、彈頭貳顆、彈殼貳顆沒收；又犯不能安
全駕駛動力交通工具罪，累犯，處有期徒刑肆月。應執行有期徒
刑伍年，併科罰金新臺幣伍萬元，罰金如易服勞役，以新臺幣壹
仟元折算壹日，扣案之改造手槍壹枝（含彈匣壹個，槍枝管制編
號0000000000號）、子彈壹顆、彈頭貳顆、彈殼貳顆
物均沒收。
    事  實
一、陳明村前因公共危險案件，經臺灣臺南地方法院判處有期徒
    刑2 月確定，於民國96年1 月2 日易科罰金執行完畢。猶不
    知悔改，知悉可發射子彈具有殺傷力之改造槍枝及具有殺傷
    力之子彈，為槍砲彈藥刀械管制條例列管之管制槍彈，未經
    主管機關許可，不得無故持有，竟基於持有上述管制槍彈之
    犯意，於92年間某日，在屏東縣里港鄉里嶺大橋處，向真實
    姓名年籍不詳、綽號「鹿仔」之成年男子，以新臺幣（下同
    ）5 萬元之代價，買受具有可發射子彈具殺傷力之仿BERETT
    A 廠M9型半自動手槍製造之槍枝，換裝土造金屬槍管而成之
    改造手槍1 枝（含彈匣1 個，槍枝管制編號為0000000000號
    ）、具殺傷力之改造子彈2 顆及不具殺傷力之子彈1 顆（直
    徑8.9m m土造金屬彈頭）而持有之。又陳明村於99年11月28
    日18時許，在位於屏東縣屏東市○○里○○路○段80巷3 號
    之住處飲用酒類，明知已因服用酒類，控制力及注意力已達
    不能安全駕駛動力交通工具之程度，竟於同日23時許，駕駛
    車牌號碼UK-0081 號自小客車至其姨丈鄭德明位於屏東縣屏
    東市瑞光里田中一橫巷229 號之住處前，因細故與其姨丈鄭
    德明發生口角，陳明村離去後，旋因心生不滿，於同年月29
    日1 時許，基於恐嚇之犯意，返回鄭德明上開住處門口，見
    鄭德明及表弟鄭慶豐在門口，即以持上開改造手槍及子彈，
    朝空中及大門上方連開3 槍之方式，危害鄭德明及鄭慶豐之
    生命安全，使其2 人因此心生畏怖，並導致第1 槍射到天花
    板日光燈燈座、第2 槍因槍枝作動不良彈出槍外、第3 槍則
    射到大門上方（毀損部分業經不起訴處分），嗣鄭德明與鄭
    慶豐見機撲倒陳明村並奪下槍枝後，報警處理，由警方當場
    查扣改造手槍1 枝、子彈1 顆、彈頭2 顆及彈殼2 顆，而查
    悉上情。
二、案經屏東縣政府警察局屏東分局移送臺灣屏東地方法院檢察
    署檢察官偵查起訴。
    理  由
一、證據能力部分：
    按被告以外之人（包括證人及告訴人等）於審判外之陳述雖
    不符刑事訴訟法第159 條之1 至之4 等4 條之規定，而經當
    事人於審判程序同意作為證據，法院審酌該言詞陳述或書面
    陳述作成時之情況，認為適當者，得為證據。刑事訴訟法第
    159 條之5 第1 項定有明文，查告訴人即證人鄭德明、鄭慶
    豐於警詢時之證述及本判決後述所引用文書形式之供述證據
    ，其性質雖屬傳聞證據，且當事人均已知上述證據乃傳聞證
    據，於本院審理時同意作為證據（參本院卷第23頁），本院
    審酌上開證人於警詢陳述當時之原因、過程、內容、功能等
    外在環境加以觀察，足認上開證人警詢陳述係出於真意之信
    用性獲得確切保障，而有可信之特別情況，另文書形式之供
    述證據部分，無證據證明此等證據有何遭變造或偽造情事，
    認為以之作為本件論証之證據，均與待證事實具有關聯性，
    作為本案之證據亦屬適當，揆諸前開規定，上開證據均具有
    證據能力。
二、上揭犯罪事實，業據被告於審理時坦承不諱，恐嚇部分核與
    告訴人鄭德明、鄭慶豐所述情節相符，亦有現場採證照片28
    幀（見警卷第54至66頁）在卷可憑，並有改造手槍1 枝、子
    彈1 顆及已擊發之子彈彈殼及彈頭各2 顆扣案可資佐證。又
    被告涉犯不能安全駕駛動力交通工具罪部分，復有酒精測試
    紀錄表及刑法第185 條之3 案件測試觀察紀錄表（見警卷第
    43頁至第44頁）各1 份附卷可資佐證。而上開扣案之手槍、
    彈殼，經送鑑定結果，其中手槍係由仿BERETTA 廠M9型半自
    動手槍製造之槍枝，換裝土造金屬槍管而成之改造手槍（含
    彈匣1 個，槍枝管制編號為0000000000號），擊發功能正常
    ，可供擊發適用子彈使用，認具殺傷力；而彈殼彈頭各2 顆
    ，自上開現場照片所示情形、告訴人之指述及內政部警政署
    刑事警察局100 年1 月12日刑鑑字第099017231 號槍彈鑑定
    書（見偵卷第30至第33頁）鑑驗結果表示，係已擊發之改造
    子彈，並分別將告訴人主處門口天花板上鐵質日光燈燈座及
    鋁製門框射穿，可見擊發前之2 顆子彈均應具殺傷力，足認
    被告上開自白，與事實相符，本件事證明確，被告犯行洵堪
    認定，應依法論科。
三、核被告所為，係犯槍砲彈藥刀械管制條例第8 條第4 項之未
    經許可，持有可發射子彈具有殺傷力之改造手槍罪、同條例
    第12條第4 項之未經許可，持有子彈罪、刑法第305 條恐嚇
    危害安全罪及同法第185 條之3 不能安全駕駛動力交通工具
    罪。被告之持有槍枝犯行，係行為繼續而非狀態繼續，故應
    適用其為警查獲時規定（即裁判時法）處斷，毋庸為新舊法
    之比較，附此敘明。被告所犯之前揭無故持有改造槍枝及子
    彈犯行，係以一個持有行為同時觸犯二罪名，為想像競合，
    從一重無故持有改造槍枝罪，與前揭恐嚇危害安全及不能安
    全駕駛動力交通工具犯行，犯意各別，行為互殊，應予分論
    併罰。且被告有事實欄所載之論罪科刑前科，有臺灣高等法
    院被告前案紀錄表（見本院卷第5 頁）1 份在卷可按，其於
    受有期徒刑執行完畢後5 年以內再犯本件有期徒刑以上之各
    罪，均為累犯，應依刑法第47條第1 項規定加重其刑。爰審
    酌被告前已因違反槍砲彈藥刀械管制條例，經法院判處有期
    徒刑8 月確定，及因酒醉駕車公共危險案件，各經法院判處
    拘役50日、有期徒刑2 月確定，並均執行完畢，有上開臺灣
    高等法院被告前案紀錄表可憑，可見素行不良，且不知悔改
    再犯本案無故持有槍彈罪及不能安全駕駛動力交通工具罪，
    以及被告酒後一時衝動即持槍、彈射擊他人住處以恐嚇告訴
    人之犯罪動機、手段，對於他人生命、身體安全構成威脅，
    對社會治安之危害性甚鉅，惡性重大，兼衡其等犯罪後供認
    犯行，態度尚稱良好，及其智識程度、生活狀況等一切手段
    ，分別量處如主文所示之刑，併就罰金部分諭知易服勞役之
    折算標準，及定其應執行之刑。扣案之仿BERETTA 廠M9型半
    自動手槍製造之槍枝，換裝土造金屬槍管而成之改造手槍1
    枝（含彈匣1 個，槍枝管制編號為0000000000號）為違禁物
    且為被告犯恐嚇危害安全罪所用之物，應依刑法第38條第1
    項第1 款之規定各於非法持有槍枝罪及恐嚇危害安全罪項下
    沒收之，至扣案之原具殺傷力之彈頭2 顆、彈殼2 顆因已為
    被告擊發完畢，已無殺傷力，與現場查獲之不具殺傷力子彈
    1 顆，雖均非違禁物，然為被告所有且持以犯本件恐嚇罪所
    用之物，均應依刑法第38條第1 項第2 款之規定，於恐嚇危
    害安全罪項下宣告沒收。
據上論斷，應依刑事訴訟法第299 條第1 項前段，槍砲彈藥刀械
管制條例第8 條第4 項、第12條第4 項，刑法第11條前段、第
185 條之3 、第305 條、第55條、第47條第1 項、第42條第3項
、第38條第1 項第1 款、第2 款、第51條5 款，刑法施行法第1
條之1，判決如主文。
本案經檢察官許英輝到庭執行職務。
中    華    民    國  100     年    10    月    5     日
                  刑事第四庭    審判長法  官  莊鎮遠
                                      法  官  邱瓊瑩
                                      法  官  潘怡珍
附錄本案論罪科刑法條
刑法第305條
刑法第185條之3
槍砲彈藥刀械管制條例第8條第4項
槍砲彈藥刀械管制條例第12條第4項
以上正本證明與原本無異。
如不服本判決應於收受判決後10日內向本院提出上訴書狀，並
應敘述具體理由；其未敘述上訴理由者，應於上訴期間屆滿後
20日內向本院補提理由書（均須按他造當事人之人數附繕本）
「切勿逕送上級法院」。
中    華    民    國  100     年    10    月    5     日
                                書記官  黃麗燕